【裁判字號】    89,易,1150
【裁判日期】    901011
【裁判案由】    恐嚇
【裁判全文】
臺灣彰化地方法院刑事判決                        八十九年度易字第一一五號
    公  訴  人  臺灣彰化地方法院檢察署檢察官
    被      告  乙○○
右列被告因恐嚇等案件，經檢察官提起公訴（八十九年度偵字第四九二０號），本院
判決如左：
        主  文
乙○○以加害生命、身體之事，恐嚇他人致生危害於安全，處拘役貳拾日，如易科罰
金，以佰元折算壹日。
        事  實
一、乙○○於民國八十九年六月二十八日凌晨一時三十分許，在彰化市○○路一五九
    巷五號住處前，因認丙○○、甲○○等人欲對其不利，為先發制人，持類似真槍
    不具殺傷力之玩具手槍，朝抵向丙○○頭部，口出，你要不要試試看等語，以此
    加害生命、身體之事，恐嚇丙○○致生危害於安全。經丙○○報警查獲，扣得前
    開玩具槍一把，與不具殺傷力之彈殼二顆。
二、案經彰化縣警察局彰化分局報請台灣彰化地方法院檢察署檢察官偵查起訴。
        理  由
一、訊據被告乙○○，坦承於前開時、地與丙○○等人發生糾紛，惟否認有何犯行，
    辯稱，當時是丙○○半夜帶了四、五個人到伊住處，伊拿出玩具槍，要來嚇阻他
    們，不算犯罪云云。經查，被告前開犯行，業據告訴人丙○○指訴至明，核與現
    場證人甲○○證述，其看見乙○○拿槍指著丙○○的頭等語；暨高雅芬證述，其
    當時在乙○○住處躺在床上，有聽到丙○○與乙○○在爭吵，乙○○聲音比較大
    ，口氣不是很好；其曾看過乙○○把玩扣案玩具手槍等語相合。依扣案槍枝雖不
    具殺傷力，未發現改造情形；子彈二顆係玩具手槍用之金屬彈殼，未發現改造情
    形，但均係金屬材質，頗類真槍，有內政部警政署刑事警察局鑑驗通知書在卷可
    稽，並經本院於審理時提示觀明，益以被告持槍指向丙○○係值夜間，更難辨槍
    枝之真偽，依一般社會經驗，足認被告有恐嚇之意，且丙○○心必生畏懼至明。
    至被告所認行為無犯罪，因查無積極證據足證被告於當時已不能求援警方，或無
    得以閉門不理或其他談判等方式解決而有冒持槍枝恐嚇之必要與唯一性，所辯無
    解其罪責，是認本件事證明確，被告犯行堪予認定。
二、核被告所為，係犯刑法第三百零五條之恐嚇罪。爰審酌被告之品性、犯罪之動機
    、目的、手段、所造成之危害及犯後態度等一切情狀，量處如主文所示之刑，並
    諭知易科罰金之折算標準，以示懲儆。扣案玩具槍、彈、被告已陳明係他人所抵
    質，非被告所有之物；亦不屬違禁物，爰不宣告沒收。
據上論斷，應依刑事訴訟法第二百九十九條第一項前段，刑法第三百零五條、第四十
一條第一項，罰金罰鍰提高標準條例第一條前段、第二條，判決如主文。
中      華      民      國    九十      年      十      月      十一    日
                                     台灣彰化地方法院刑事第三庭
                                         法      官  洪  榮  謙
右正本證明與原本無異。
如不服本判決，應於判決送達後十日內向本院提出上訴狀( 須附繕本 )。
告訴人或被害人對於判決如有不服具備理由請求檢察官上訴者，其上訴期間之計算係
以檢察官收受判決正本之日期為準。
                                         法院書記官  張  木  松
中      華      民      國    九十      年      十      月      十二    日
刑法第三百零五條
以加害生命、身體、自由、名譽、財產之事恐嚇他人，致生危害於安全者，處二年以
下有期徒刑、拘役或三百元以下罰金。


司法院資訊處製作；財團法人民間司法改革基金會備份。
